【裁判字號】    89,東簡,76
【裁判日期】    890414
【裁判案由】    第三人異議之訴
【裁判全文】
台灣台東地方法院民事判決
                                                八十九年度東簡字第七十六號
                                                八十九年度東簡字第七十七號
    原      告  國源汽車股份有限公司
    法定代理人  乙○○
    訴訟代理人  甲○○
    被      告  孔秋雄
                即全統汽車百.
右當事人間第三人異議之訴事件，本院判決如左：
    主    文
原告之訴駁回。
訴訟費用由原告負擔。
    事實及理由
甲、原告之聲明：如主文第一項所示。
乙、事實摘要：
    本件原告主張：被告於民國
    ，為此基於
      法律關係起訴請求如聲明第一項所示。
    被告則以：
    等語置辯。
丙、法院之判斷：
    本件原告主張被告於右揭時地
    等情，
    原告之主張堪信為之真實。雖被告抗辯稱：
    被告前開抗辯，自屬無據。
    是原告
    ，為有理由，應予准許。
二、綜上所述，原告請求被告賠償一萬八千六百十五元及自起訴狀繕本送達之翌日即
    八十七年四月十四日起至清償日止按週年利率百分之五計算之利息部分，為有理
    由，應予准許；逾此部分為無理由，應予駁回。
三、原告陳明願供擔保，聲請宣告假執行，核無不合，爰酌定相當擔保金額予以准許
    。
三、原告陳明願供擔保，請准宣告假執行，其勝訴部分，經核無不合，爰酌定相當之
    擔保金額併宣告之；原告其餘假執行之聲請，因訴之駁回而失所附麗，不予准許
    。
三、本件兩造均陳明願供擔保，請准宣告假執行或免為假執行，就被告勝訴部分，經
   核無不合，爰酌定相當之擔保金額併宣告之；原告其餘假執行之聲請，因訴之駁
   回而失所附麗，不予准許。
五、本件係命清償票據上債務之判決，爰依職權宣告假執行。
四、本件為判決之基礎已臻明確，兩造其餘之攻擊防禦方法，核與判決基礎無影響，
    無予審究之必要，附此敘明。
丁、據上論結，原告之訴為有理由，依民事訴訟法第七十八條判決如主文。
丁、據上論結，原告之訴為無理由，依民事訴訟法第七十八條判決如主文。
丁、據上論結，原告之訴為有理由，依民事訴訟法第三百八十五條第一項前段、第七
    十八條、第八十五條第一項前段但書、第八十五條第二項、第三百九十條第二項
    判決如主文。
丁、據上論結，本件原告之訴為一部有理由，一部無理由，依民事訴訟法第七十九條
    但書、第三百九十條第二項、第三百九十二條判決如主文。
丁、據上論結：本件原告之訴為有理由，依民事訴訟法第三百八十五條第一項前段、
    第七十八條、第八十五條第一項前段但書、第八十五條第二項、第三百八十九第
    一項第四款判決如主文。
中      華      民      國    八十九    年      四      月     十四     日
                                    台灣台東地方院法院台東簡易庭
~B法      官  姜麗香
右為正本係照原本作成。
如不服本判決，得於判決送達後廿日內向本院提出上訴狀（須按他造當事人人數附繕
本）。
「切勿逕送上級法院」
中      華      民      國    八十九    年      四      月     十四     日
~B法院書記官    陳俊德
宣    示    判    決    筆    錄
    原      告          住臺東縣臺東市
    訴訟代理人
    被      告
右當事人間八十年度東簡字第號事件於中華民國八十年月日下午四時在本院臺東簡易
庭公開宣示判決出席職員如左︰
                                  法      官  姜  麗  香
                                  法院書記官  陳  俊  德
                                  通      譯  陳  欽  寶
朗讀案由兩造均未到。
法官朗讀主文宣示判決，並諭知將判決主文、所裁判之訴訟標的及其理由要領，記載
於後︰
主    文︰
被告應給付原告新臺幣萬元及自民國年月日起至清償日止，按年息百分之五計算之利
息。
訴訟費用由被告負擔。
本判決於原告以新臺幣元供擔保後，得假執行。
訴訟標的及理由要領︰
一、原告主張訴外人興華旅行社股份有限公司為安排旅客林文瑞、李鳳英、李鳳玉、
    李鳳珠四人赴印尼及婆羅摩旅遊事宜，與被告簽約請代為安排食宿行程等事宜，
    並約定被告若違約應給付每位旅客新臺幣︵下同︶一萬元之違約金。詎被告事後
    毀約，逕將訂金寄回，應由被告分別給付原告等各一萬元之違約金之事實，業據
    其提出與所述相之團體合約書、報名表、支票及權利讓與書各一紙為證。被告對
    於原告主張之事實，既未於最後言詞辯論期日到場爭執，復未提出書狀以供本院
    斟酌，是原告主張之事實應認為實在。
三、從而，原告據以提起本訴，請求被告清償所欠違約金及法定遲延利息，於法並無
    不合，應予准許。原告陳明願供擔保，聲請宣告假執行，經核合於法律規定，爰
    酌定相當之擔保金額併宣告之。
                                    臺灣臺東地方法院臺東簡易庭
                                        法院書記官  陳  俊  德
                                        法      官  姜  麗  香
右為正本，係照原本作成。
如不服本判決，應於送達後二十日內向本庭提出上訴狀
（須按他造當事人人數附繕本）。
中    華    民    國    八十七    年                月               日
                                        法院書記官  陳  俊  德


司法院資訊處製作；財團法人民間司法改革基金會備份。
